# 含有重大融资成分的合同资产，对应的未实现融资收益是否要确认递延所得税

提问人：阿甘是个好少年 时间：2023-02-04 14:05:23
如题，含有重大融资成分的合同资产，对应的未实现融资收益是否要确认递延所得税。企业所得税实施条例第十八条企业所得税法第六条第(五)项所称利息收入，是指企业将资金提供他人使用但不构成权益性投资，或者因他人占用本企业资金取得的收入，包括存款利息、贷款利息、债券利息、欠款利息等收入。利息收入，按照合同约定的债务人应付利息的日期确认收入的实现。是否适用

回答人：chenyiwei
根据《企业所得税法实施条例》第二十三条：企业的下列生产经营业务可以分期确认收入的实现：
（一）以分期收款方式销售货物的，按照合同约定的收款日期确认收入的实现；
（二）企业受托加工制造大型机械设备、船舶、飞机，以及从事建筑、安装、装配工程业务或者提供其他劳务等，持续时间超过 12 个月的，按照纳税年度内完工进度或者完成的工作量确认收入的实现。
如果根据上述（一），认定延期付款或者分期付款的合同资产对应的收入可以在合同约定的收款日期计入应纳税所得额，则存在暂时性差异（涉及长期应收款和存货），需就此确认递延所得税负债。